【裁判字號】    92,台上,2059
【裁判日期】    920416
【裁判案由】    公共危險等罪
【裁判全文】
最高法院刑事判決                              九十二年度台上字第二０五九號
    上  訴  人  甲○○
    選任辯護人  嚴庚辰律師
                徐漢堂律師
右上訴人因公共危險等罪案件，不服台灣高等法院台南分院中華民國九十二年一月二
十三日第二審判決（九十一年度交上訴字第一三八０號，起訴案號：台灣嘉義地方法
院檢察署九十一年度偵字第五一一三號），提起上訴，本院判決如左：
    主  文
上訴駁回。
    理  由
一駕車肇事逃逸部分：
按刑事訴訟法第三百七十七條規定，上訴於第三審法院，非以判決違背法令為理由，
不得為之。是提起第三審上訴，應以原判決違背法令為理由，係屬法定要件。如果上
訴理由狀並未依據卷內訴訟資料，具體指摘原判決不適用何種法則或如何適用不當，
或所指摘原判決違法情事，顯與法律規定得為第三審上訴理由之違法情形，不相適合
時，均應認其上訴為違背法律上之程式，予以駁回。本件原判決綜合調查證據之結果
，認上訴人甲○○犯有刑法第一百八十五條之四駕駛動力交通工具肇事，致人死而逃
逸罪之事實，因認第一審判決就此部分論上訴人以上開罪名，處有期徒刑拾壹月，為
無不合，予以維持，駁回上訴人在第二審之上訴，已詳認定犯罪事實之依據及憑以
認定之理由，並對上訴人否認犯罪之辯詞，如何不足採信，均已依據卷內資料予以指
駁及說明，從形式上觀察，原判決並無違背法令情形。上訴意旨僅謂：上訴人駕車肇
事後，迅即以電話呼叫救護車，足認上訴人已盡救助義務，而無逃逸情事等語，係就
原判決已詳為論斷與說明之事項，單純為事實上之爭執，至原判決究如何違背法令，
並未依據卷內資料具體表明，顯與法定上訴第三審之形式要件不符，其上訴違背法律
上之程式，應予駁回。又本件此部分係從程序上駁回上訴，上訴人請求諭知緩刑，無
從審酌，附為明。
二過失致人於死部分：
按刑事訴訟法第三百七十六條所列各罪之案件，經第二審判決者，不得上訴於第三審
法院，此觀該法條之規定甚明。上訴人甲○○被訴過失致人於死部分，原判決係維持
第一審依刑法第二百七十六條第一項論處罪刑之判決。查該罪名係屬刑事訴訟法第三
百七十六條第一款之案件，依首開說明，既經第二審判決，自不得上訴於第三審法院
，上訴人復提起上訴，顯為法所不許，亦應予駁回。
據上論結，應依刑事訴訟法第三百九十五條前段，判決如主文。
中      華      民      國    九十二    年      四      月     十六     日
                              最高法院刑事第五庭
                                  審判長法官  謝  家  鶴
                                        法官  洪  文  章
                                        法官  花  滿  堂
                                        法官  陳  世  淙
                                        法官  洪  佳  濱
      右正本證明與原本無異
                                              書  記  官
中      華      民      國    九十二    年      四      月    二十八    日


司法院資訊處製作；財團法人民間司法改革基金會備份。
